# 请教陈老师，资产剥离中平价转让资产是否需要出具审计报告

提问人：土豆拉拉 时间：2014-06-05 10:24:37
A公司为某国有企业的二级公司，A在股改前预备将部分资产剥离至其子公司，集团的意见是其中房产土地无偿划转，设备等其他资产平价转让。请问陈老师，关于企业的剥离行为我们是否需要针对不同的剥离方式出具不同的审计报告，还是仅需要对无偿划转部分出具审计报告，平价转让部分不需要审计报告，公司就此部分签订平价转让协议即可？

回答人：chenyiwei
你说的“平价转让部分的审计报告”的用途是什么？我理解这个问题在很大程度上取决于所属国资委的要求，不同地方的规定可能不同，建议查阅适用的规定，例如上海市的规定在这里：http://law.esnai.com/view/97054/